臺灣雲林地方法院民事判決　九十三年度親字第一二號
　　原　　　告　　乙○○
　　訴訟代理人　　簡承佑律師
　　複代理人　　　丙○○
　　被　　　告　　陳汶琇
　　　　　　　　　　　　　居雲.
　　兼法定代理人　甲○○原名.
　　　　　　　　　　　　 　住.
右當事人間請求否認子女事件，於民國九十三年九月八日辯論終結，本院判決如左：
    主      文
確認被告陳汶琇非原告之婚生子女。
訴訟費用由被告負擔。
    事實及理由
一、原告主張：原告與被告甲○○於民國（下同）八十五年九月二十日結婚，兩造婚
    後原共同居住在雲林縣西螺鎮，惟自九十一年三月間起，二人即各自居住，未再
    同居，嗣被告甲○○於九十二年五月二十二日生下被告陳汶琇，並於九十三年四
    月底，始經被告甲○○告知原告其已生下陳汶琇，原告即與被告甲○○於同年六
    月一日離婚，被告陳汶琇既非原告之婚生子女，爰依民法第一千零六十三條規定
    ，訴請判決確認其非原告之婚生子女等語，並聲明如主文所示。
二、被告方面：被告甲○○到場稱被告陳汶琇確非自原告受胎所生，而係與訴外人張
    堅文所生等語。
三、得心證之理由：
（一）兩造主張之前揭事實，互為雙方所是認，且有兩造提出之出生證明書、中國醫
      藥大學附設醫院診斷證明書、親子鑑定報告各一件，及戶籍謄本二件載明在卷
      可按；且參酌上開被告之戶籍本載明被告陳汶琇係九十二年五月二十二日生，
      而於九十三年六月十四日始向戶政機關申請登記之情，足信屬實。
（二）按從子女出生日回溯第一百八十一日起至第三百零二日止為受胎期間，而妻之
      受胎，係在婚姻關係存續中者，推定其所生之子女為婚生子女。前項推定，如
      夫妻之一方能證明妻非自夫受胎者，得提起否認之訴。但應於知悉子女出生之
      日起，一年內為之，民法第一千零六十二條一項、第一千零六十三條分別定有
      明文。查被告甲○○於九十二年五月二十二日產下陳汶琇，其懷孕週數為三十
      七週過二天，共計二百六十一日，有上開出生證明書載明可佐，是以九十二年
      五月二十二日生產日往前推算二百六十一日，為九十一年八月間，其懷孕之受
      胎期間尚在原告與被告甲○○之婚姻關係存續中，依前開規定，被告陳汶琇推
      定為原告之婚生子女。然被告陳汶琇與原告間並無血緣關係，而係被告甲○○
      與訴外人張堅文所生之女，已如前述，準此，原告於知悉被告陳汶琇出生之日
      起一年內提起本件訴訟，為有理由，應予准許。
四、據上論結，本件原告之訴為有理由，依民事訴訟法第八十五條第一項前段、第七
    十八條，判決如主文。
中　　　華　　　民　　　國　　九十三　　年　　　九　　　月　　二十二　　日
                                臺灣雲林地方法院家事法庭
~B法　　　官　黃一馨
右為正本係照原本作成。
如對本判決上訴，應於判決送達後二十日內向本院提出上訴狀。（須附繕本）
中　　　華　　　民　　　國　　九十三　　年　　　九　　　月　　二十三　　日
~B法院書記官　李達成
